臺灣南投地方法院民事小額判決
110年度投小字第394號
原      告  明台產物保險股份有限公司

法定代理人  長瀬耕一
訴訟代理人  潘素珍  
            莊子賢律師
被      告  許世儒  
上列當事人間請求損害賠償事件，本院於民國110年11月2日言詞
辯論終結，判決如下：
    主  文
被告應給付原告新臺幣1萬6,990元，及自民國110年9月25日起至
清償日止，按週年利率5％計算之利息。
訴訟費用新臺幣1,000元由被告負擔。
本判決得假執行。    
    理由要領
一、原告主張：
    被告於民國109年12月7日下午7時6分許，駕駛車牌號碼000-
    0000號自小客車，行經南投縣草屯鎮虎山路與碧山路口時，
    因起步時未注意其他車輛，撞擊由原告所承保、訴外人武氏
    舜所有之車牌號碼000-0000號自小客車（下稱系爭車輛），
    致系爭車輛右側車體受有損害，支出工資費用新臺幣（下同
    ）5,203元、烤漆費用1萬0,349元及零件費用1萬3,100元（
    零件費用經扣除折舊後為1,438元），共計2萬8,652元（扣
    除零件折舊後總金額為1萬6,990元）。經原告賠付予系爭車
    輛之車主後，原告依保險法第53條第1項及民法第191條條之
    2規定，請求被告賠償等語，並聲明：如主文第1項所示。
二、原告前揭主張，業據其提出汽車保險單、汽車險理賠申請書
    、系爭車輛之行車執照、中部汽車股份有限公司草屯服務廠
    估價單、發票各1份、現場照片10張及彩色車損照片9張附卷
    ，另有南投縣政府警察局草屯分局110年9月24日投草警交字
    第1100019394號函檢附之交通事故資料在卷。而被告經合法
    通知，無正當理由未於言詞辯論期日到場，復未提出任何書
    狀或陳述，依民事訴訟法第436條之23、第436條第2項、第2
    80條第1及3項規定，視同自認，堪信原告之主張為真實。原
    告依保險法第53條第1項及民法第191條之2規定，請求被告
    給付如主文第1項所示之金額及利息，為有理由，應予准許
    。    
中　　華　　民　　國　　110 　年　　11　　月　　5 　　日
                  南投簡易庭  法  官  林彥宇
以上為正本係照原本作成。
如不服本判決，應於送達後20日內，向本院提出上訴狀，並表明
上訴理由（上訴理由應表明：㈠原判決所違背之法令及具體內容
；㈡依訴訟資料可認為原判決有違背法令之具體事實），如於本
判決宣示後送達前提起上訴者，應於判決送達後20日內補提上訴
理由書（須附繕本），如未於上訴後20日內補提合法上訴理由書
，法院得逕以裁定駁回上訴；並向本院繳足上訴裁判費（如委任
律師提起上訴，請注意民事訴訟法施行法第9條規定）。
中　　華　　民　　國　　110 　年　　11　　月　　5 　　日
                              書記官